Images des répertoires du notaire Christophe Chalon pour l'étude XVIII
Archives nationales de France
Images des répertoires du notaire Christophe Chalon pour l'étude XVIII
5 juillet 1640 - 13 mai 1669
MC/RE/XVIII/5 - MC/RE/XVIII/7
Etude XVIII; Chalon, Christophe
3 registres
Archives nationales de France
Minutes et répertoires: la loi 2008-696 du 15 juillet 2008 relative aux archives a fixé à 75 ans à compter de la date de l'acte, ou à 25 ans à compter de la date du décès de l'intéressé si ce délai est plus bref, le délai de communication des minutes et répertoires des notaires; ce délai est porté à 100 ans à compter de la date de l'acte si le document se rapporte à un mineur (code du Patrimoine, articles L213-2, 4e d et 5e).
Autres documents de l'étude (dossiers de clients, comptabilité...): s'agissant d'archives privées, ces documents sont communicables selon les modalités fixées par le déposant ou le donateur.
Certains documents ne sont pas accessibles sous leur forme originale en raison de leur mauvais état de conservation.
Registres entrés aux Archives nationales en 1936.
Images des répertoires de l’étude XVIII
Archives de l'étude XVIII
répertoire d'officier public ministériel
- Répertoire chronologique pour la période du 5 juillet 1640 à décembre 1649, 5 juillet 1640 - décembre 1649; MC/RE/XVIII/5; Le répertoire comporte 85 feuillets et fait partie d'un registre de 373 feuillets de papier manuscrits, hauteur 36 x largeur 22 cm, composé de 9 cahiers partiellement foliotés par le notaire. Le registre est en bon état et partiellement restauré. La couverture est détachée. Le feuillet 373 est un encart.
  Registre folioté en 2003 (foliotation non visible à l'écran)
  Le registre contient aussi le répertoire des notaires Jacques I Charles pour la période du 1er janvier 1624 au 27 avril 1630, Jean II Charles pour la période du 27 avril 1630 au 13 août 1635, et Jacques II Charles pour la période du 14 août 1635 au 2 mai 1640.
  Le répertoire contient les informations suivantes: 1. nature de l'acte; 2. nom, prénom, des parties; 3. foliotation des minutes du registre. Les feuillets comportent 2 colonnes d'actes.
  Voir aussi MC/RE/XVIII/24, l'"état du chartrier" (répertoires, liasses, dossiers de clients) pour la période de 1581 à 1794.
  répertoire
  - Liste chronologique des actes pour la période du 5 juillet à décembre 1640, 5 juillet - décembre 1640; 288 r°-292 r°; 5 feuillets
  - Liste chronologique des actes pour la période de janvier à décembre 1641, janvier - décembre 1641; 292 v°-302 v°; 11 feuillets
  - Liste chronologique des actes pour la période de janvier à décembre 1642, janvier - décembre 1642; 303 r°-312 r°; 10 feuillets
  - Liste chronologique des actes pour la période de janvier à décembre 1643, janvier - décembre 1643; 312 v°-320 v°; 9 feuillets
  - Liste chronologique des actes pour la période de janvier à décembre 1644, janvier - décembre 1644; 321 r°-330 v°; 10 feuillets
  - Liste chronologique des actes pour la période de janvier à décembre 1645, janvier - décembre 1645; 331 r°-340 r°; 10 feuillets
  - Liste chronologique des actes pour la période de janvier à décembre 1646, janvier - décembre 1646; 340 v°-350 r°; 11 feuillets
  - Liste chronologique des actes pour la période de janvier à décembre 1647, janvier - décembre 1647; 350 v°-357 v°; 8 feuillets
  - Liste chronologique des actes pour la période de janvier à décembre 1648, janvier - décembre 1648; 358 r°-366 r°; 9 feuillets
  - Liste chronologique des actes pour la période de janvier à décembre 1649, janvier - décembre 1649; 366 v°-372 r°; 7 feuillets
- Répertoire chronologique pour la période de janvier 1650 à décembre 1662, janvier 1650 - décembre 1662; MC/RE/XVIII/6; Un registre de 137 feuillets de papier manuscrits, hauteur 32,5 x largeur 21 cm, composé de 10 cahiers. Le registre est en bon état malgré quelques taches d'humidité. A signaler: le feuillet 136 a été relié à l'envers.
  A noter au feuillet 136, un extrait d'un registre du greffe de la juridiction de Longjumeau daté du 29 décembre 1637 au 29 mai 1639.
  - Liste chronologique des actes pour la période de janvier à décembre 1650, janvier - décembre 1650; 1 r°-9 v°; 9 feuillets
  - Liste chronologique des actes pour la période de janvier à décembre 1651, janvier - décembre 1651; 10 r°-19 v°; 10 feuillets
  - Liste chronologique des actes pour la période de janvier à décembre 1652, janvier - décembre 1652; 20 r°-27 v°; 8 feuillets
  - Liste chronologique des actes pour la période de janvier à décembre 1653, janvier - décembre 1653; 28 r°-37 v°; 10 feuillets
  - Liste chronologique des actes pour la période de janvier à décembre 1654, janvier - décembre 1654; 38 r°-46 v°; 9 feuillets
  - Liste chronologique des actes pour la période de janvier à décembre 1655, janvier - décembre 1655; 47 r°-57 r°; 11 feuillets
  - Liste chronologique des actes pour la période de janvier à décembre 1656, janvier - décembre 1656; 57 r°-67 v°; 11 feuillets
  - Liste chronologique des actes pour la période de janvier à décembre 1657, janvier - décembre 1657; 68 r°-77 v°; 10 feuillets
  - Liste chronologique des actes pour la période de janvier à décembre 1658, janvier - décembre 1658; 78 r°-86 v°; 9 feuillets
  - Liste chronologique des actes pour la période de janvier à décembre 1659, janvier - décembre 1659; 87 r°-99 v°; 13 feuillets
  - Liste chronologique des actes pour la période de janvier à décembre 1660, janvier - décembre 1660; 100 r°-111 v°; 12 feuillets
  - Liste chronologique des actes pour la période de janvier à décembre 1661, janvier - décembre 1661; 112 r°-123 v°; 12 feuillets
  - Liste chronologique des actes pour la période de janvier à décembre 1662, janvier - décembre 1662; 124 r°-136 v°; 13 feuillets
- Répertoire chronologique pour la période de janvier 1663 au 13 mai 1669, janvier 1663 - 13 mai 1669; MC/RE/XVIII/7; Le répertoire comporte 75 feuillets et fait partie d'un registre de 150 feuillets de papier manuscrits, hauteur 36 x largeur 22 cm, composé de 15 cahiers. Le registre est en bon état. A signaler :les feuillets 1-10 détachés au milieu, le feuillet 45 est déchiré en bas à gauche.
  Le registre contient aussi le répertoire du notaire Louis Henri Vincent pour la période du 27 mai 1669 au 2 décembre 1676.
  A partir du 10 septembre 1668, un certain nombre d'actes (voir f° 148-149) ont été passés par les notaires substituants Jean de Saint-Jean et Denis Lebeuf.
  - Liste chronologique des actes pour la période de janvier à décembre 1663, janvier - décembre 1663; 1 r°-11 v°; 11 feuillets
  - Liste chronologique des actes pour la période de janvier à décembre 1664, janvier - décembre 1664; 12 r°-23 v°; 12 feuillets
  - Liste chronologique des actes pour la période de janvier à décembre 1665, janvier - décembre 1665; 24 r°-37 v°; 14 feuillets
  - Liste chronologique des actes pour la période de janvier à décembre 1666, janvier - décembre 1666; 38 r°-50 v°; 13 feuillets
  - Liste chronologique des actes pour la période de janvier à décembre 1667, janvier - décembre 1667; 51 r°-60 v°; 10 feuillets
  - Liste chronologique des actes pour la période de janvier à décembre 1668, janvier - décembre 1668; 60 v°-71 r°; 12 feuillets
  - Liste chronologique des actes pour la période de janvier au 13 avril 1669, janvier - 13 avril 1669; 71 r°-73 v°; 3 feuillets
  - Liste chronologique des actes passés par les notaires substituants pour la période du 10 septembre 1668 au 13 mai 1669, 10 septembre 1668 - 13 mai 1669; 148 r°-149 v°; 2 feuillets
    Les minutes des actes passés par Denis Lebeuf se trouvent parmi les minutes de l'étude X.